【裁判字號】    99,訴,830
【裁判日期】    990520
【裁判案由】    毒品危害防制條例
【裁判全文】
臺灣板橋地方法院刑事判決               99年度訴字第830號
公  訴  人  臺灣板橋地方法院檢察署檢察官
被      告  甲○○
上列被告因違反毒品危害防制條例案件，經檢察官提起公訴（99
年度毒偵字第792 號），本院訊問被告為有罪陳述後，改依簡式
審判程序審理，並判決如下：
    主  文
甲○○施用第一級毒品，累犯，處有期徒刑玖月。
    事  實
一、甲○○前於民國94年間因施用毒品案件，經本院以94年度毒
    聲字第660 號裁定送觀察、勒戒後，認有繼續施用毒品傾向
    ，再經本院以95年度毒聲字第1505號裁定令入戒治處所施以
    強制戒治，於96年6 月13日停止戒治出監，於96年8 月3日
    強制戒治期滿執行完畢，並經臺灣板橋地方法院檢察署檢察
    官以96年度戒毒偵字第288 號為不起訴處分確定。又於95年
    間因偽造文書案件，經本院以96年度簡字第1905號判決處有
    期徒刑3 月，於96年4 月23日確定；嗣因中華民國九十六年
    罪犯減刑條例公布施行，經本院以96年度聲減字第873 號裁
    定減刑為有期徒刑1 月又15日，於96年7 月27日縮刑期滿執
    行完畢。
二、詎明知海洛因係毒品危害防制條例第2 條第2 項第1 款所定
    之第一級毒品，依法不得施用、持有，竟基於施用第一級毒
    品海洛因之犯意，於98年12月10日凌晨1 時49分為警採尿時
    回溯26小時內之某時，在其所任職位在臺北縣三重市○○街
    某公司內，以針筒注射之方式，施用第一級毒品海洛因1 次
    。嗣經其同意，為警採驗尿液結果呈嗎啡陽性反應，而悉上
    情。
三、案經臺北縣政府警察局三重分局移送臺灣板橋地方法院檢察
    署檢察官偵查起訴。
    理  由
一、訊據被告甲○○於本院審理中對上揭事實已坦承不諱，且經
    警於98年12月10日凌晨1 時49分許採尿送驗結果（檢體編號
    ：C0000000號），呈嗎啡陽性反應，有姓名代碼對照表、臺
    灣檢驗科技股份有限公司濫用藥物檢驗報告各1 件在卷可查
    （見99年毒偵字第792 號卷第7 、8 頁）。足見被告所為自
    白與事實相符，而得採為認定之依據。次查，被告於94年間
    因施用毒品案件，經本院以94年度毒聲字第660 號裁定送觀
    察、勒戒後，認有繼續施用毒品傾向，再經本院以95年度毒
    聲字第1505號裁定令入戒治處所施以強制戒治，於96年6 月
    13日停止戒治出監，於96年8 月3 日強制戒治期滿執行完畢
    等情，有臺灣高等法院被告前案紀錄表及刑案查註紀錄表各
    1 件在卷可稽。被告於上開強制戒治執行完畢後5 年內再犯
    本件施用毒品犯行，自得予以追訴處罰。本件事證明確，被
    告犯行堪以認定。
二、按海洛因屬毒品危害防制條例第2 條第2 項第1 款所列之第
    一級毒品，核被告甲○○所為，係犯毒品危害防制條例第10
    條第1 項之施用第一級毒品海洛因罪。其施用前後非法持有
    第一級毒品之低度行為，已為施用之高度行為所吸收，不另
    論罪。又查，被告有如事實欄所述之犯罪紀錄暨刑之執行情
    形，亦有上述前案紀錄表1 件在卷可稽。被告於上開有期徒
    刑執行完畢後，5 年內故意再犯本件有期徒刑以上之罪，為
    累犯，應依刑法第47條第1 項之規定加重其刑。爰審酌被告
    已有施用毒品紀錄，竟又為本件犯行，顯見其未知戒除毒癮
    ，意志力薄弱，並考量施用毒品乃自戕行為，所生危害非鉅
    ，暨被告坦承施用毒品犯行之犯後態度等一切情狀，量處如
    主文所示之刑。
三、末按「除被告所犯為死刑、無期徒刑、最輕本刑為三年以上
    有期徒刑之罪或高等法院管轄第一審案件者外，於前條第一
    項程序進行中，被告先就被訴事實為有罪之陳述時，審判長
    得告知被告簡式審判程序之旨，並聽取當事人、代理人、辯
    護人及輔佐人之意見後，裁定進行簡式審判程序」，刑事訴
    訟法第273 條之1 第1 項定有明文。查本件被告涉犯之毒品
    危害防制條例第10條第1 項之施用毒品罪，法定本刑並非最
    輕本刑為3 年以上有期徒刑之罪，且被告於本院準備程序期
    日中已就被訴事實為有罪之陳述，經告知被告簡式審判程序
    之旨後，被告及公訴人對於本件改依簡式審判程序審理亦均
    表示無意見，是本院即依前揭刑事訴訟法規定，裁定本件進
    行簡式審判程序，附此敘明。另依「法院辦理刑事訴訟案件
    應行注意事項」第144 點之規定，有罪判決書應記載之「犯
    罪事實」，係指符合犯罪構成要件之具體社會事實，如被告
    犯罪之時間、地點、手段以及其他該當於犯罪構成要件而足
    資認定既判力範圍之具體社會事實。至於構成要件以外之其
    他適用法律事實，例如刑法總則之加重或減輕事由，可無須
    在「犯罪事實」欄中記載。爰依上開規定記載本件犯罪事實
    欄，併此敘明。
據上論斷，應依刑事訴訟法第273 條之1 第1 項、第299 條第1
項前段，毒品危害防制條例第10條第1 項，刑法第11條前段、第
47條第1 項，判決如主文。
本案經檢察官王家春到庭執行職務。
中    華    民    國    99    年    5     月    20    日
                  刑事第十八庭  法  官  汪怡君
上列正本證明與原本無異。
如不服本判決，應於判決送達後10日內敘明上訴理由，向本院提
出上訴狀 (應附繕本) ，上訴於臺灣高等法院。
                                書記官  田世杰
中    華    民    國    99    年    5     月    20    日
附錄本案論罪科刑法條全文：
毒品危害防制條例第10條
施用第一級毒品者，處六月以上五年以下有期徒刑。
施用第二級毒品者，處三年以下有期徒刑。

司法院資訊處製作；財團法人民間司法改革基金會備份。
